de: Kompatibler Docktyp: Aluminiumsteg; Verbundwerkstoffsteg; Schwimmsteg; Modulares Stegsystem; Pfahlsteg; Kunststoff-/Poly-Steg; Fester Steg; Stahlsteg; Universal/Die meisten Stege; Holzsteg; Sonstige
vi: Loại cấu trúc đế tương thích: Bến tàu bằng nhôm; Bến tàu composite; Bến tàu nổi; Hệ thống bến tàu lắp ghép; Bến tàu đóng cọc; Bến tàu bằng nhựa/poly; Bến tàu cố định; Bến tàu bằng thép; Đa năng/hầu hết các bến tàu; Bến tàu bằng gỗ; Khác
sl-SI: Združljiva vrsta priveznih konstrukcij: Aluminijast pomol; Kompozitni pomol; Plavajoči pomol; Modularni sistem pomolov; Pomol na pilotih; Plastični/polietilenski pomol; Fiksni pomol; Jekleni pomol; Univerzalen/večina pomolov; Lesen pomol; Drugo
en: Compatible dock structure type: Aluminum dock; Composite dock; Floating dock; Modular dock system; Piling dock; Plastic/poly dock; Stationary dock; Steel dock; Universal/most docks; Wood dock; Other
sk-SK: Kompatibilný typ konštrukcie dokovacej stanice: Hliníkové mólo; Kompozitné mólo; Plávajúce mólo; Modulárny systém mól; Pilótové mólo; Plastové/polymérové mólo; Stacionárne mólo; Oceľové mólo; Univerzálne/väčšina mól; Drevené mólo; Iné
fi: Yhteensopiva laiturin rakennetyyppi: Alumiinilaituri; Komposiittilaituri; Kelluva laituri; Modulaarinen laiturijärjestelmä; Paalulaituri; Muovi-/polylaituri; Kiinteä laituri; Teräslaituri; Universaali / useimmat laiturit; Puulaituri; Muu
nb: Kompatibel dock: Aluminiumsbrygge; Komposittbrygge; Flytebrygge; Modulært bryggesystem; Pælebrygge; Plast-/polybrygge; Fast brygge; Stålbrygge; Universell / de fleste brygger; Trebrygge; Annet
ja: 互換性のあるドック構造タイプ: アルミ製ドック; 複合材ドック; フローティングドック; モジュール式ドックシステム; 杭打ちドック; プラスチック / ポリ製ドック; 固定ドック; スチール製ドック; 汎用 / ほとんどのドック; 木製ドック; その他
hu: Kompatibilis dokkoló szerkezet típusa: Alumínium stég; Kompozit stég; Úszóstég; Moduláris stégrendszer; Cölöpös stég; Műanyag/poli stég; Rögzített stég; Acél stég; Univerzális / legtöbb stég; Fa stég; Egyéb
it: Tipo di struttura di base compatibile: Pontile in alluminio; Pontile in materiale composito; Pontile galleggiante; Sistema di pontile modulare; Pontile su palafitte; Pontile in plastica/polietilene; Pontile fisso; Pontile in acciaio; Universale/maggior parte dei pontili; Pontile in legno; Altro
bg-BG: Съвместим тип докинг конструкция: Алуминиев док; Композитен док; Плаващ док; Модулна докова система; Пилонен док; Пластмасов/полимерен док; Стационарен док; Стоманен док; Универсален/повечето докове; Дървен док; Друго
da: Kompatibel dock-strukturtype: Aluminiumsbro; Kompositbro; Flydebro; Modulært brosystem; Pælebro; Plastik-/polybro; Fast bro; Stålbro; Universal/de fleste broer; Træbro; Andet
hr-HR: Kompatibilna vrsta strukture dock: Aluminijsko pristanište; Kompozitno pristanište; Plutajuće pristanište; Modularni sustav pristaništa; Pristanište na pilotima; Plastično/poliuretansko pristanište; Fiksno pristanište; Čelično pristanište; Univerzalno / većina pristaništa; Drveno pristanište; Ostalo
pt-BR: Tipo de estrutura de base compatível: Píer de alumínio; Píer de compósito; Píer flutuante; Sistema de píer modular; Píer sobre estacas; Píer de plástico/polietileno; Píer fixo; Píer de aço; Universal/maioria dos píeres; Píer de madeira; Outro
pl: Kompatybilny typ konstrukcji pomostu: Pomost aluminiowy; Pomost kompozytowy; Pomost pływający; Modułowy system pomostów; Pomost na palach; Pomost plastikowy/polimerowy; Pomost stały; Pomost stalowy; Uniwersalny/większość pomostów; Pomost drewniany; Inne
es: Tipo de estructura base compatible: Muelle de aluminio; Muelle de material compuesto; Muelle flotante; Sistema de muelle modular; Muelle sobre pilotes; Muelle de plástico/polietileno; Muelle fijo; Muelle de acero; Universal/mayoría de los muelles; Muelle de madera; Otro
ru: Совместимый тип конструкции причала: Алюминиевый причал; Композитный причал; Плавучий причал / Понтон; Модульная причальная система; Свайный причал; Пластиковый/полимерный причал; Стационарный причал; Стальный причал; Универсальный/большинство причалов; Деревянный причал; Другое
cs: Kompatibilní typ struktury dok: Hliníkové molo; Kompozitní molo; Plovoucí molo; Modulární dokovací systém; Molo na pilotách; Plastové molo; Stacionární molo; Ocelové molo; Univerzální / většina mol; Dřevěné molo; Jiné
zh-TW: 相容的碼頭結構類型: 鋁製碼頭; 複合材料碼頭; 浮動碼頭; 模組化碼頭系統; 樁式碼頭; 塑膠/聚酯碼頭; 固定碼頭; 鋼製碼頭; 通用/多數碼頭; 木製碼頭; 其他
th: ประเภทโครงสร้างแท่นเชื่อมต่อที่ใช้งานร่วมกันได้: ท่าเรืออะลูมิเนียม; ท่าเรือคอมโพสิต; ท่าเรือลอยน้ำ; ระบบท่าเรือแบบโมดูลาร์; ท่าเรือตอกเสาเข็ม; ท่าเรือพลาสติก/โพลี; ท่าเรือแบบยึดอยู่กับที่; ท่าเรือเหล็ก; อเนกประสงค์/ท่าเรือส่วนใหญ่; ท่าเรือไม้; อื่นๆ
pt-PT: Tipo de estrutura de doca compatível: Cais de alumínio; Cais de compósito; Cais flutuante; Sistema de cais modular; Cais sobre estacas; Cais de plástico/polímero; Cais fixo; Cais de aço; Universal/maioria dos cais; Cais de madeira; Outro
sv: Kompatibel strukturtyp: Aluminiumbrygga; Kompositbrygga; Flytbrygga; Modulärt bryggsystem; Pålbrygga; Plastbrygga; Fast brygga; Stålbrygga; Universell/de flesta bryggor; Träbrygga; Annat
fr: Type de structure de quai compatible: Quai en aluminium; Quai en composite; Quai flottant; Système de quai modulaire; Quai sur pieux; Quai en plastique / polyéthylène; Quai fixe; Quai en acier; Universel / la plupart des quais; Quai en bois; Autre
ko: 호환 도크 구조 유형: 알루미늄 선착장; 복합재 선착장; 플로팅 도크; 모듈식 선착장 시스템; 파일 선착장; 플라스틱/폴리 선착장; 고정식 선착장; 강철 선착장; 범용/대부분의 선착장; 목재 선착장; 기타
lt-LT: Suderinamas prieplaukos konstrukcijos tipas: Aliumininė prieplauka; Kompozitinė prieplauka; Plaukiojanti prieplauka; Modulinė prieplaukos sistema; Polinė prieplauka; Plastikinė / polietileninė prieplauka; Stacionari prieplauka; Plieninė prieplauka; Universali / daugumai prieplaukų; Medinė prieplauka; Kita
nl: Compatibel aanlegsteiger structuurtype: Aluminium steiger; Composiet steiger; Drijvende steiger; Modulair steigersysteem; Steiger op palen; Plastic/poly-steiger; Vaste steiger; Stalen steiger; Universeel/de meeste steigers; Houten steiger; Overig
el: Συμβατός τύπος δομής σταθμού: Αποβάθρα αλουμινίου; Σύνθετη αποβάθρα; Πλωτή αποβάθρα; Αρθρωτό σύστημα αποβάθρας; Αποβάθρα με πασσάλους; Πλαστική/πολυμερής αποβάθρα; Σταθερή αποβάθρα; Αποβάθρα από χάλυβα; Γενικής χρήσης/περισσότερες αποβάθρες; Ξύλινη αποβάθρα; Άλλο
zh-CN: 适配底座结构类型: 铝制码头; 复合材料码头; 浮动码头; 模块化码头系统; 打桩式码头; 塑料/聚乙烯码头; 固定式码头; 钢制码头; 通用/大多数码头; 木制码头; 其他
tr: Uyumlu iskele yapısı tipi: Alüminyum iskele; Kompozit iskele; Yüzer iskele; Modüler iskele sistemi; Kazıklı iskele; Plastik/poli iskele; Sabit iskele; Çelik iskele; Evrensel/çoğu iskele; Ahşap iskele; Diğer
ro-RO: Tip de structură de andocare compatibilă: Doc din aluminiu; Doc din material compozit; Doc plutitor; Sistem de docuri modulare; Doc pe piloni; Doc din plastic/polietilenă; Doc staționar; Doc din oțel; Universal/majoritatea docurilor; Doc din lemn; Altele